# 求助陈版主，关于让渡固定资产部分使用权的财务处理问题

提问人：会计老三 时间：2020-03-26 10:33:00
请教陈版：
现在遇到A公司向B公司出租部分固定资产使用权的问题
一、背景如下：
1 、完整部分固定资产由A公司于 2018 年建设并完工，所有权属于A公司，该固定资产不能移动且不能进行分割；
建设成本 1 亿元
2 、固定资产的预期使用寿命 20 年，并按 20 年计提折旧，且A公司已使用 2 年；
3 、 2020 年，A公司与B公司签订租赁合同，合同约定：B公司一次性向A公司支付租赁费 2000 万元，租赁期限 20年，B公司享有固定资产的20%的使用权，但该出租部分资产的所有权属于A公司；
二、问题：
1 、对于出租不能切割部分的固定是否属于融资租赁；
2 、若属于融资租赁的话，依据是什么？怎么进行账务处理
3 、若属于经营租赁，收到的款项 2000 万元，是否要进行折现？是否计入预收账款？
在此，万分感谢陈版！

回答人：chenyiwei
如果出租给B公司的部分可以明确界定，与其余部分之间有清楚的分隔，则由于本案例中的租金已经一次付清，且租赁期相当于该房屋的剩余折旧年限，可以认为与出租部分相关的几乎所有风险和报酬已经转移，故应认定为融资租赁。对A公司而言，实际上就是处置了这部分房屋，应将租金总额 2000 万元（相当于处置价款）与出租部分的账面价值之间的差额确认为资产处置损益。